【裁判字號】    92,上易,1860
【裁判日期】    920916
【裁判案由】    恐嚇等
【裁判全文】
臺灣高等法院刑事判決                          九十二年度上易字第一八六０號
    上  訴  人
    即  被  告    甲○○
                  丙○○
右上訴人即被告因恐嚇取財等案件，不服臺灣桃園地方法院九十一年度易字第八四０
號，中華民國九十二年五月五日第一審判決（起訴案號：臺灣桃園地方法院檢察署九
十年度偵字第一六一六九號），提起上訴，本院判決如左：
    主  文
上訴駁回。
    事  實
一、丙○○於民國（下同）八十五年間因詐欺罪，經臺灣桃園地方法院判處有期徒刑
    一年四月，並經本院判決上訴駁回確定，於八十七年八月二十八日假釋期滿未經
    撤銷假釋以已執行論，猶不知悔改，與甲○○二人共同基於意圖為自己不法所有
    之犯意聯絡，於九十年八月二十二日晚間六時許，相偕至桃園縣龍潭鄉○○路、
    德林路口由乙○○所經營之碳烤小吃攤前，以兇惡之語氣向乙○○恐嚇稱：「要
    喝白酒，這地段是我們的，你該不會不知道在這做生意一個月要繳新臺幣（下同
    ）六千塊吧？」等語，使乙○○心生畏懼，告以：身上無現金六千元，惟小吃攤
    之食物可任取食用，並迅即拿出香腸、魷魚絲及酒類飲料，供甲○○及丙○○二
    人食用。甲○○及丙○○二人飲用過半時，復向乙○○稱：「看你那麼有誠意，
    就收三千元就好了」，乙○○無奈，僅得至對面店家告貸，因借貸無著返回時，
    甲○○及丙○○二人竟另行起意，共同基於普通傷害之犯意聯絡，徒手毆打乙○○之身體，致乙○○受有多處鈍挫傷、顏面、頭皮、左上下肢撕裂傷等之傷害。
二、案經乙○○訴由桃園縣警察局平鎮分局報請臺灣桃園地方法院檢察署檢察官偵查
    起訴。
    理  由
一、訊據被告甲○○，固坦承有毆傷告訴人乙○○，惟矢口否認有恐嚇取財之犯行，
    辯稱：係因告訴人先出手將其毆傷，其始還手云云；被告丙○○除矢口否認有何
    犯行，另以：其與甲○○相偕至乙○○所經營之小吃攤喝酒聊天，因告訴人先動
    手毆打甲○○，致二人發生互毆，其僅在旁勸架，並未動手等語置辯。
二、經查，右揭事實，迭據告訴人乙○○於警詢、偵查中、原審及本院調查時指訴綦
    詳，核與在場目睹證人即告訴人之配偶黃玉蘭於偵查中及原審調查時所證述之情
    節相符；另證人陳庭煥於偵、審中亦結證稱：其所經營之小吃店在乙○○所開設
    小吃攤之斜對面，當日乙○○至其店內告貸三千元，並未敘明借款之用途，其配
    偶告以缺錢，乙○○乃離去，未久聽聞黃玉蘭大叫，其旋即衝出去，目睹被告毆
    打乙○○，乙○○倒臥在地等語（九十年十一月七日偵訊筆錄、原審九十一年九
    月二十五日訊問筆錄），並有敏盛綜合醫院龍潭分院之診斷證明書一紙附卷可稽
    ，益徵告訴人之所指非虛（其中告訴人乙○○於警詢中所為之陳述，被告等未於
    本院言詞辯論終結前聲明異議，依新修正刑事訴訟法第一百五十九條之五第二項
    、第一項規定，視為於審判程序同意作為證據，本院審酌該陳述作成時之情況，
    認為適當，得為證據；告訴人乙○○及證人黃玉蘭、陳庭煥於偵查中向檢察官所
    為之陳述，與在原審調查時之陳述內容相同，自非顯有不可信之情形，依新修正
    刑事訴訟法第一百五十九條之一第二項之規定，得為證據）。且告訴人與被告甲○○、丙○○二人並無宿怨，衡情應無任意設詞攀誣之理。被告二人所辯無非事
    後避就、卸責之詞，不足採信。本件事證明確，被告二人之犯行，均堪予認定。
三、核被告甲○○、丙○○二人所為，均係犯刑法第三百四十六條第一項之恐嚇取財
    罪及第二百七十七條第一項之普通傷害罪。被告甲○○、丙○○二人間，就上開
    二犯行，有犯意之聯絡及行為之分擔，應論以共同正犯。被告二人所犯上開二罪
    之犯意各別，行為互異，應予分論併罰。又被告丙○○於八十五年間因詐欺罪，
    經臺灣桃園地方法院判處有期徒刑一年四月，並經本院判決上訴駁回確定，於八
    十七年八月二十八日假釋期滿未經撤銷假釋以已執行論之事實，有本院被告全國
    前案紀錄表在卷可憑，其於受有期徒刑之執行完畢後，五年以內再犯有期徒刑以
    上之上開二罪，均應依刑法第四十七條累犯之規定，分別加重其刑。
四、原審基此認定，援引刑事訴訟法第二百九十九條第一項前段、刑法第二十八條、
    第三百四十六條第一項、第二百七十七條第一項、第四十七條、第四十一條第一
    項前段、第二項、第五十一條第五款、罰金罰鍰提高標準條例第一條前段、第二
    條等規定，經審酌被告甲○○、丙○○二人之品行、犯罪之動機、目的、手段、
    所生危害，及犯罪後之態度等一切情狀，就被告甲○○所犯恐嚇取財及傷害二罪
    ，分別量處有期徒刑六月、三月，並定其應執行之刑為有期徒刑七月，及均諭知
    易科罰金之折算標準；就被告丙○○所犯恐嚇取財及傷害二罪，分別量處有期徒
    刑七月、三月，並定其應執行之刑為有期徒刑八月。經核其認事及用法，均無違
    誤，量刑亦甚允當，應予維持。被告二人提起上訴意旨仍執陳詞，空言否認犯罪
    ，為無理由，應予駁回。
據上論斷，應依刑事訴訟法第三百六十八條，判決如主文。
本案經檢察官李良忠到庭執行職務
中    華    民    國      九十二      年      九      月      十六      日
                              臺灣高等法院刑事第六庭
                                  審判長法  官  陳  春  秋
                                        法  官  洪  英  花
                                        法  官  王  麗  莉
右正本證明與原本無異。
不得上訴。
                                        書記官  蘇  秋  
中    華    民    國      九十二      年      九      月      十六      日
附錄本判決論罪科刑法條：
刑法第三百四十六條第一項：
意圖為自己或第三人不法之所有，以恐嚇使人將本人或第三人之物交付者
，處六月以上五年以下有期徒刑，得併科一千元以下罰金。
刑法第二百七十七條第一項
傷害人之身體或健康者，處三年以下有期徒刑、拘役或一千元以下罰金。


司法院資訊處製作；財團法人民間司法改革基金會備份。
